【裁判字號】    97,聲再,70
【裁判日期】    970606
【裁判案由】    聲請再審
【裁判全文】
臺灣高等法院臺中分院刑事裁定          97年度聲再字第70號
  再審聲請人  甲○○
  即受判決人
上列再審聲請人因竊盜案件，對於本院97年度上易字第381號，
中華民國97年5月8日第二審確定判決（原審案號：臺灣苗栗地方
法院96年度易字第638號，起訴案號：臺灣苗栗地方法院檢察署
95年度偵字第4461號），聲請再審，本院裁定如下：
      主  文
再審之聲請駁回。
      理  由
一、聲請再審意旨：原判決對於本案諸多足生影響於判決之重要
    證據漏未審酌：(一)告訴人於偵查中提出之清單，表明與聲請
    人帳務關係，已明確指出兩造相互間之合夥關係之協議與分
    工關係，姑不論合夥協議之最終結論是否仍有爭執，然由分
    工投入之過程，聲請人因此僱人將本案紅檜吊走加以加工，
    並無自己不法所有之意圖，然遍觀全卷，原審判決未對系爭
    書證加以審酌，亦未說明不採之理由，顯係重要證據漏未審
    酌，且足以影響本案判決。(二)依證人廖世璿證述，聲請人甲
    ○○與告訴人江德利不但曾有合夥關係，且曾同意給予甲○
    ○含本案紅檜之漂流木二支，故聲請人係依告訴人同意之承
    諾而取走告訴人所遺留本案之紅檜，然原確定判決對於其證
    言漏未審酌，逕認甲○○為自己不法所有之意圖竊取他人之
    物，自有再審理由。(三)告訴人於偵查中及審判中曾告知聲請
    人分配紅利事宜，並獨將本案紅檜遺留於向聲請人承租之土
    地，再依廖世璿之證述最後現場只剩下一支紅檜之證言，聲
    請人因而有充分之理由認為本案紅檜係告訴人依約給付之紅
    利，僱人將之取走加工並非出於不法所有之意圖，原審漏未
    審酌。(四)證人鍾勳德曾證稱，江德利曾告知伊與甲○○可技
    術出資並分紅；證人張堂瑞並證稱處理過程中甲○○確有提
    供勞務及技術等，可知聲請人甲○○確係以勞務提供及技術
    方式出資與江德利就木材加工參與合夥，就技術出資與分紅
    事宜達成承諾，聲請人主觀上確有正當理由於先行提供勞務
    後，認為遺留之紅檜係在給付紅利，原審漏未審酌。總上，
    聲請人既認定有取得本案紅檜之權利，應無主觀不法所有之
    意圖，更無竊取之犯行存在，無從成立竊盜罪，爰依刑事訴
    訟法第421、424條規定，於收受判決後二十日內聲請再審，
    請裁定再審，為聲請人無罪之判決等語。
二、經查：不得上訴於第三審法院之案件，除刑事訴訟法第42
    0條第1項所列各款外，其經第二審確定之有罪判決，如就足
    生影響於判決之重要證據漏未審酌者，得為受判決人之利益
    ，聲請再審，刑事訴訟法第421條固有明文。惟所謂「重要
    證據」，必須該證據足以認定受判決人應受無罪、或免訴、
    或輕於原審所認定之罪名方可，如不足以推翻原審所認定罪
    刑之證據，即非足生影響於原判決之重要證據。又所謂「漏
    未審酌」乃指第二審判決前已發現而提出之證據，未予審酌
    而言，苟二審法院依調查結果，本於論理、經驗法則，取捨
    證據，認定事實，並於理由內敘明者，即非漏未審酌。再
    審聲請理由(一)所指告訴人於偵查中所提出之帳務清單（再證
    一），僅能為告訴人與聲請人間關於木材之競標與加工有業
    務往來而為交互計算之憑據，無法逕為雙方有合夥關係之證
    明，無從據為聲請人無不法意圖之有利認定，顯非足生影響
    於判決之重要證據，縱原審對此未審酌，未說明不採之理由
    ，究非重要證據漏未審酌。再審聲請理由(二)認原確定判決未
    審酌證人廖世璿警訊所述聲請人甲○○與告訴人江德利曾有
    合夥關係及偵查中所述告訴人同意給聲請人甲○○本案之紅
    檜等語，亦未說明不採之理由。然證人廖世璿於警訊雖證稱
    ：甲○○與江德利有生意上合夥關係，然其同時證稱：據甲
    ○○稱鍾勳德係他跟江德利的人頭，有聽過甲○○說過江德
    利與甲○○委託鍾德勳出面購買木材之事等語，於偵查中係
    證述：另外我有聽說江德利後來去付了尾款，來到三義找甲
    ○○，二人就吵了，甲○○就把現場圍起來了，不讓江德利
    載走，後來二人有協調，江德利願意給他二根漂流木，一根
    肖楠、一根紅檜．．等語，證人警訊、偵查中所述關於購買
    木材及系爭紅檜之事係聽聞聲請人甲○○個人之陳述，係傳
    聞證據，原審未加以審酌，與證據法則無違，自非重要證據
    漏未審酌。原審依聲請人甲○○偵訊、審理之供述及告訴
    人江德利、證人鍾勳德、張謙、楊金源、張瑞堂、張瑞福、
    李添進、巫仁宏等人於偵查、審理中之證述暨鍾勳德出具之
    委託書等證據，斟酌辯論意旨，本於論理、經驗法則，取捨
    證據認定事實，認包含系爭紅檜在內之51根木頭，係由告訴
    人獨資購得，由鍾勳德出面訂立契約，與聲請人甲○○並無
    合夥關係，雙方亦未曾協議本案紅檜由聲請人甲○○取得，
    聲請人僱吊車將之載往三義製材所裁切，再運往鴻燕藝品館
    藏放，加工擬作成原木桌，竊盜犯行明確，業於理由內敘述
    綦詳，並無聲請意旨(三)、(四)所稱漏未審酌之情事，況依告訴
    人江德利及證人鍾勳德、張堂瑞於偵、審中所證述，亦無從
    認定聲請人就上述購買之51根木頭有合夥關係，告訴人有應
    允系爭紅檜給聲請人當紅利，聲請人將之取走無不法所有之
    意圖。綜上所述，聲請人所主張之再審事由，與上開刑事
    訴訟法第421條規定之要件不合，亦不符同法第420條第1項
    各款規定之再審要件，並無理由，應予駁回。
三、據上論斷，應依刑事訴訟法第434條第1項，裁定如主文。
中    華    民    國    97    年    6     月    6     日
            刑事第九庭  審判長法  官  陳  筱  珮
                              法  官  許  旭  聖
                              法  官  康  應  龍
上列正本證明與原本無異。
不得抗告。
                              書記官  姚  錫  鈞
中    華    民    國    97    年    6     月    6     日


司法院資訊處製作；財團法人民間司法改革基金會備份。
